臺灣臺南地方法院刑事判決　　　　　　　　　　　　九十一年度易字第一一八七號
　　公　訴　人　臺灣台南地方法院檢察署檢察官
　　被　　　告　乙○○
右列被告因傷害案件，經檢察官提起公訴 (九十一年度偵字第三七八七號)，本院判
決如左：
    主  文
乙○○傷害人之身體，累犯，處拘役伍拾伍日，如易科罰金，以參佰元折算壹日。
    事  實
一、乙○○前因竊盜案，經台灣高等法院台南分院於民國（下同）八十七年七月二十
    三日判處有期徒刑八月確定，於八十八年七月十日執行完畢，仍不知悛悔，合先
    敘明。乙○○係甲○○之表弟，惟兩家因財產因素而不睦。於九十一年二月十三
    日下午七時二十分許，甲○○與其夫黃崑德外出欲至台南市鹿耳門看花燈，途經
    台南縣永康市○○路四二三巷內，見乙○○與丙○○前來，甲○○即對乙○○說
    ：「你看啥小，你花我家的財產還不夠嗎，不然你的汽車從何而來。」等語。乙○○因而心生不悅，竟基於傷害身體之犯意，持小塑膠板凳往甲○○砸下，致甲○○受有頭部外傷併左臉腫及撕裂傷之傷害。
二、案經甲○○訴由台南縣警察局永康分局報告台灣台南地方法院檢察署檢察官偵查
    起訴。
    理  由
一、訊據被告乙○○矢口否認有為上開犯行，辯稱：「我沒有打她，可能因財物有關
    係，她才指認我。」、「我當時不在那裡，永康分局打電話給我時，我在高速公
    路上，那時大年初二，我已在高速公路上。」、「我只知道那天是大年初二，我
    跟一個朋友「興仔」在一起。」、「大約七點到八點間我們就到苖栗。」云云。
    惟查：
    （一）右揭事實業據告訴人甲○○迭於警訊、偵查中及本院審理時均指訴綦詳，
          且前後均相當一致，並經目擊證人即告訴人之夫黃崑德於警訊中及偵查中
          證述在卷，其證詞亦與告訴人所述相同。
    （二）告訴人甲○○確受有頭部外傷併左臉腫及撕裂傷之傷害，於九十一年二月
          十二日二十時二十五分至台南縣永康市奇美醫院看診治療、縫合，有奇美
          醫學中心出具之診斷證明書一紙在卷可稽。自告訴人所之傷觀之，與遭人
          用塑膠椅自頭部砸下可能受之傷害，亦相符合。
    （三）被告雖提出證人即被告之姊夫巫日生、友人丙○○等人，用以證明被告事
          發當時不在臺南，且當天傍晚即已到達苗栗巫日生住處。證人巫日生於偵
          訊時證稱：「乙○○當天大約黃昏的時候即已到其苗栗住處，且黃昏以後
          一直待在苗栗家裡」；證人丙○○於偵訊證稱：「初二當天傍晚到達苗栗
          」、「到（苗栗）了時就吃晚餐」、「我和乙○○是中午去釣魚，釣了三
          個鐘頭，釣完，衣服穿一穿就往苗栗出發了」云云。惟證人丙○○對於何
          時到達苗栗巫日生住處之證述內容，已有前後證述不一之情形，且由被告
          事發當天之行動電話使用資料顯示，被告當天晚間六時三十三分至八時三
          十二分許，人仍在臺南縣永康市境內，直至當晚十時二十七分以後，始離
          開臺南縣境，到達嘉義縣水上鄉境內，此有台灣台南地方法院檢察署調取
          被告行動電話之雙向通聯紀錄一份在卷可資參照。足證被告所辯內容及證
          人丙○○、巫日生之證述情節均有不實，應屬後串證之詞。
    （四）告訴人甲○○於偵訊即本院審理時均指稱當時有其先生及被告之友人黃志
          興在場。又證人丙○○於本院審理時證稱：「在九十一年二月十三日我有
          和乙○○在一起，我們自中午就在一起，在當日下午七時二十分，我有聽
          到他們不知道要講什麼話，乙○○就停下來，我就站在旁邊，我當時是背
          對著他們，我要走去吃飯，要在張伯伯家吃飯。」、「我沒有看到他們二
          人發生爭執，我只看到告訴人的先生跌倒，因為她先生有喝酒。」。可知
          證人丙○○於本院審理時已推翻其於偵訊中之證詞，告訴人之指述當時在
          場之人無誤。又丙○○當時既與被告在一起，被告又與告訴人發生爭執，
          其豈仍會背對著他們，而不知發生何事，顯仍係避重就輕之證述。惟可推
          知者為當時被告確有在現場，非如被告所辯其不在現場云云。且當時尹金
          花之大黃崑德確有跌倒，而黃崑德與告訴人當時正欲外出看花燈，黃崑德
          之意識應相當清楚，豈會有因喝酒之故而無故跌倒之情。再參與甲○○於
          審理時指稱：「他拿小板凳打我，我先生要阻攔他，他也打下去」，亦與
          此情相符，更可知悉黃崑德倒地之確實原因。
二、綜上所述，足證告訴人指訴之情，信而可證，自可信為真實。而被告若無毆打甲○○之情，只須據實陳述即可，無須編織上開謊言，故其所辯，顯係卸責之詞，
    不足採信，其確有毆打甲○○成傷之情。事證明確，被告犯行足堪認定。
三、核被告傷害人之身體，所為係犯刑法第二百七十七條第一項之傷害罪。又被告曾
    因竊盜罪，經台灣高等法院台南分院於八十七年七月二十三日判處有期徒刑八月
    確定，於八十八年七月十日執行完畢，有台灣高法院被告全國前案紀錄表可按，
    其於五年內再犯本件有期徒刑以上之罪，為累犯，應依刑法第四十七條規定加重
    其刑。為爰審酌被告犯罪係因告訴人無端指責所生，其所對告訴人所造成之傷亦
    輕，惟被告自案發後均否認其犯行，且勾串證人，以掩飾其犯行，毫無悔意等一
    切情狀，量處如主文所示之刑，並諭知易科罰金折算標準，以資懲儆。
據上論斷，應依刑事訴訟法第二百九十九條第一項前段，刑法第二百七十七條第一項
、第四十一條第一項前段、第四十七條，罰金罰鍰提高標準條例第一條前段、第二條
，判決如主文。
本案經檢察官宋宗儀到庭執行職務。
中      華      民      國      九十一      年    十一    月    十五    日
                                  臺灣臺南地方法院刑事第三庭
                                          法  官  吳勇輝
右正本證明與原本無異。
如不服本判決，應於判決送達後十日內，向本院提出上訴狀（應附繕本）。
                                          書記官  李國敬
中      華      民      國      九十一      年    十一    月    十五    日
附錄法條：
中華民國刑法第二百七十七條：
傷害人之身體或健康者，處三年以下有期徒刑、拘役或一千元以下罰金。
